【裁判字號】    95,上訴,642
【裁判日期】    950831
【裁判案由】    違反槍砲彈藥刀械管制條例
【裁判全文】
臺灣高等法院臺南分院刑事判決         95年度上訴字第642號
上  訴  人
即  被  告  甲○○
選任辯護人  林士龍  律師
            彭大勇  律師
上列上訴人因違反槍砲彈藥刀械管制條例案件，不服臺灣臺南地
方法院94年度訴字第1574號中華民國95年4月12日第一審判決（
起訴案號：臺灣臺南地方法院檢察署94年度偵字第11989號），
提起上訴，本院判決如下：
    主  文
原判決撤銷。
甲○○未經許可，寄藏可發射子彈具有殺傷力之改造玩具手槍，
處有期徒刑貳年貳月，併科罰金新臺幣萬元，罰金如易服勞役
，以新臺幣壹仟元折算壹日。扣案之改造玩具手槍壹枝（槍枝管
制編號壹壹零貳零貳伍陸玖號，含彈匣壹個）、土造子彈壹顆
、黑色背包、槍套各壹個及黑色手套壹雙均沒收。
    事  實
一、甲○○於民國（下同）九十四年五月至八月間某日許，在其
    臺南縣仁德鄉○○路○段五四五號住處，明知友人吳浚銘所
    持有而交其保管之可發射子彈具有殺傷力之仿ＢＥＲＥＴＴ
    Ａ廠九二ＦＳ型半自動手槍製造之金屬玩具手槍更換土造金
    屬槍管改造而成之改造手槍（槍枝管制編號：000000
    0000號，含彈匣一個）及土造金屬彈殼加裝直徑約八．
    八ＭＭ金屬彈頭而成之土造子彈三顆（起訴書原載為土造子
    彈二顆，嗣經檢察官當庭更正為三顆），係具有殺傷力之改
    造玩具手槍及子彈，未經許可，不得持有、寄藏，竟仍基於
    寄藏之犯意，收受由綽號「俊明」之人所交付代為保管之上
    開具有殺傷力之改造玩具手槍一枝（含彈匣一個）及裝在紙
    盒內之子彈三顆等物，未經許可而無故持有，並將之連同槍
    套一個（裝手槍用）及黑色手套一雙（觀看槍、彈時使用）
    寄藏在上址住處二樓房間內之黑色背包內，其中一顆土造子
    彈於不詳時地遺失（此部分事實業經檢察官當庭補充陳述）
    。嗣於九十四年九月二十三日下午一時許，經警持臺灣台南
    地方法院搜索票至上址搜索時，當場扣得上開具有殺傷力之
    改造手槍一枝（含彈匣一個）、土造子彈二顆（其中一顆子
    彈經鑑驗機關採樣試射，現僅剩餘一顆子彈）、紙盒、黑色
    背包、槍套各一個及黑色手套一雙等物，而查獲上情。
二、案經臺南市警察局第四分局報告臺灣臺南地方法院檢察署檢
    察官偵查起訴。
    理  由
一、上開事實，迭據被告甲○○於警詢、偵查、原審及本院審理
    中坦承不諱，並有仿ＢＥＲＥＴＴＡ廠九二ＦＳ型半自動手
    槍製造之金屬玩具手槍更換土造金屬槍管改造而成之改造手
    槍（槍枝管制編號：0000000000號，含彈匣一個
    ）、土造金屬彈殼加裝直徑約八．八ＭＭ金屬彈頭而成之土
    造子彈二顆、紙盒、黑色背包、槍套各一個及黑色手套一雙
    扣案可證。而扣案槍、彈送內政部警政署刑事警察局鑑定結
    果為：「一、送鑑改造手槍壹枝（槍枝管制編號：0000
    000000號），認係仿ＢＥＲＥＴＴＡ廠九二ＦＳ型半
    自動手槍製造之金屬玩具手槍更換土造金屬槍管改造而成之
    改造手槍，機械性能良好，可擊發同案送鑑子彈，認具殺傷
    力。二、送鑑子彈貳顆，認均係土造子彈（具直徑約八．八
    ＭＭ金屬彈頭），採樣壹顆試射，可擊發，認具殺傷力。」
    等情，有該局九十四年十月六日刑鑑字第０九四０一四九三
    二三號函槍彈鑑定書附卷可證（見偵卷第十二至十四頁）。
    則扣案之槍、彈均具有殺傷力，要屬無疑。故被告自白與事
    實相符，堪予採信。綜上所查，本件事證明確，被告未經許
    可，寄藏具有殺傷力之改造玩具手槍及子彈之犯行，足以認
    定。
二、按現行槍砲彈藥刀械管制條例第八條第四項係將「持有」與
    「寄藏」為分別之處罰規定，則單純之「持有」，固不包括
    「寄藏」，但「寄藏」之受人委託代為保管，其保管之本身
    所為之「持有」，既係「寄藏」之當然結果，法律上自宜僅
    就「寄藏」行為為包括之評價，不應另就「持有」予以論罪
    ，最高法院九十二年度臺上字第一三六０號著有裁判可資參
    照。故核被告所為，係犯槍砲彈藥刀械管制條例第八條第四
    項之未經許可，寄藏可發射子彈具有殺傷力之改造玩具手槍
    罪及同條例第十二條第四項之未經許可，寄藏子彈罪。被告
    持有具殺傷力之改造玩具手槍及子彈之低度行為，均應為寄
    藏之高度行為所吸收，俱不另論罪。被告以一寄藏行為，同
    時寄藏改造手槍及子彈，觸犯構成要件不相同之罪名，為異
    種想像競合犯，應依刑法第五十五條前段規定從一重之未經
    許可，寄藏可發射子彈具有殺傷力之改造玩具手槍罪論處。
    又被告於偵查中自白上開犯行，並供述槍彈來源係駕駛車號
    5K-1709 車子之綽號「俊明」男子所寄放（見偵查卷第25頁
    ），因而查獲吳浚明，惟吳浚明業因同一犯罪行為，經臺灣
    台南地方法院於94年11月30日，以94年度訴字第477號判決
    有期徒刑8 年10月，並於95年1月12日確定在案，因而就上
    開案件為不起訴處分一節，有臺灣台南地方法院檢察署95年
    7月11日南檢朝宙94偵11989字第48704號函及該署檢察官95
    年度偵字第3587號不起訴處分書附卷可稽（見本院卷第42、
    43頁），是應依同條例第十八條第四項規定減輕其刑。
三、原審以被告事證明確，據以論罪科刑，固非無見，惟查：被
    告於偵查中自白，並供述槍彈來源係駕駛車號5K-1709車子
    之綽號「俊明」男子所寄放（見偵查卷第25頁），因而查獲
    吳浚明，惟吳浚明業因同一犯罪行為，經臺灣台南地方法院
    於94年11月30日，以94年度訴字第477號判決有期徒刑8年10
    月，並於95年1月12日確定在案，因而就上開案件為不起訴
    處分一節，有臺灣台南地方法院檢察署95年7月11日南檢朝
    宙94偵11989字第48704號函及該署檢察官95年度偵字第3587
    號不起訴處分書附卷可稽（見本院卷第42、43頁），有如上
    述，原審疏未調查審酌及此，並依法減輕其刑，尚有未洽。
    被告執此上訴，指摘原判決量刑過重為不當，為有理由，原
    判決既有上述可議之處，自屬無可維持，應予撤銷改判。爰
    審酌被告受託寄藏而持有槍枝之所為對社會及人身安全威脅
    甚鉅，惟衡其並無前科，素行尚佳，且犯後坦承犯行，態度
    良好等一切情狀，量處如主文第二項所示之刑，罰金部分並
    諭知易服勞役之折算標準，以示懲儆。至扣案之改造玩具手
    槍一枝（槍枝管制編號0000000000號，含彈匣一
    個）及土造子彈一顆，均屬違禁物，應依刑法第三十八條第
    一項第一款規定宣告沒收（另經鑑驗機關試射完畢之一顆子
    彈，僅剩餘彈頭、彈殼，而失其子彈之結構及性能，不具殺
    傷力，故不併予諭知沒收）。另扣案之黑色背包、槍套各一
    個及黑色手套一雙等物，乃被告所有供犯本案犯罪所用之物
    ，業經被告陳明在卷（見原審卷第六七、六八頁），是亦應
    依刑法第三十八條第一項第二款規定宣告沒收。至於扣案之
    紙盒一個，雖係供本案犯罪所用之物，惟被告供稱：紙盒是
    綽號「俊明」之人當初拿來裝子彈交給伊的乙節在卷（見原
    審卷第六八頁），否認為其所有之物，復無其他積極證據足
    資證明上情，又非屬違禁物，爰不併予宣告沒收，附此敘明
    。
四、按行為後法律有變更者，適用行為時之法律。但行為後之法
    律有利於行為人者，適用最有利於行為人之法律，刑法第2
    條第1項定有明文。查被告於犯罪時，刑法第42條第2項前段
    規定：「易服勞役以1元以上3元以下折算一日。」又被告行
    為時之易服勞役折算標準，業據修正前罰金罰鍰提高標準條
    例第2條前段規定，就其原定數額提高為100倍折算一日，則
    被告行為時之易服勞役折算標準，應以銀元佰元折算一日
    ，即新台幣玖佰元折算一日。惟95年7月1日修正公布施行之
    刑法第42條第3項前段規定：「易服勞役以新台幣一仟元、
    二仟元或三仟元折算一日。」比較修正前後之易服勞役折算
    標準，以修正後之規定，較有利於被告，則應依刑法第2條
    第1項後段規定，適用修正後之刑法第42條第3項前段規定，
    定其折算標準，附此敘明。
據上論斷，應依刑事訴訟法第369條第1項前段、第364條、第299
條第1項前段，槍砲彈藥刀械管制條例第8條第4項、第12條第4項
、第18條第4項，刑法第11條前段、第55條前段、第2條第1項但
書、第42條第3項前段、第38條第1項第1款、第2款，現行法規所
定貨幣單位折算新臺幣條例第2條，判決如主文。
本案經檢察官王碧霞到庭執行職務。
中    華    民    國    95    年    8     月    31    日
                  刑事第三庭    審判長法  官  陳義仲
                                      法  官  張世展
                                      法  官  陳顯榮
以上正本證明與原本無異。
如不服本判決，應於收受本判決後十日內向本院提出上訴書狀。
其未敘述上訴理由者並得於提起上訴後十日內向本院補提理由書
狀（均須按他造當事人之人數附繕本）「切勿逕送上級法院」。
                                      書記官  陳嘉琍
中    華    民    國    95    年    8     月    31    日
附錄法條：
槍砲彈藥刀械管制條例第八條第四項：
未經許可，持有、寄藏或意圖販賣而陳列第一項所列槍枝者，處
三年以上十年以下有期徒刑，併科新臺幣七百萬元以下罰金。
槍砲彈藥刀械管制條例第十二條第四項：
未經許可，持有、寄藏或意圖販賣而陳列子彈者，處五年以下有
期徒刑，併科新台幣三百萬元以下罰金。


司法院資訊處製作；財團法人民間司法改革基金會備份。
